臺灣臺北地方法院刑事判決
111年度審訴字第2087號
公  訴  人  臺灣臺北地方檢察署檢察官
被      告  方仁群


上列被告因傷害案件，經檢察官提起公訴（111年度調偵字第132
7號），本院判決如下：
    主  文
本件公訴不受理。
    理  由
一、公訴意旨詳如附件起訴書所載。
二、按告訴乃論之罪，告訴人於第一審辯論終結前得撤回其告訴
    ，又告訴經撤回者，應諭知不受理之判決，且得不經言詞辯
    論為之，刑事訴訟法第238條第1項、第303條第3款、第307
    條分別定有明文。
三、經查，本案被告方仁群所犯刑法第277條第1項之傷害罪嫌，
    依同法第287條前段之規定，須告訴乃論。茲告訴人洪文良
    已撤回告訴，此有刑事撤回告訴狀在卷可參（見本院卷第47
    頁），爰不經言詞辯論，逕為諭知不受理之判決。
據上論斷，應依刑事訴訟法第303條第3款、第307條，判決如主
文。
中　　華　　民　　國　　111 　年　　10　　月　　28　　日
　　　　　　　　　刑事第二十二庭  審判長法　官  莊書雯 
                      　　　　　　　　　法  官  翁毓潔
                      　　　　　　　　  法  官  葉詩佳
上正本證明與原本無異。 
如不服本判決應於收受送達後20日內向本院提出上訴書狀，並應
敘述具體理由；其未敘述上訴理由者，應於上訴期間屆滿後20日
內向本院補提理由書（均須按他造當事人之人數附繕本）「切勿
逕送上級法院」。告訴人或被害人如對於本判決不服者，應具備
理由請求檢察官上訴，其上訴期間之計算係以檢察官收受判決正
本之日期為準。 因疫情而遲誤不變期間，得向法院聲請回復原
狀。
                                        書記官  巫佳蒨 
中　　華　　民　　國　　111 　年　　10　　月　　28　　日
附件：
臺灣臺北地方檢察署檢察官起訴書
                                   111年度調偵字第1327號
　　被　　　告　方仁群　男　39歲（民國00年0月00日生）
　　　　　　　　　　　　住新北市○○區○○街00巷00號5樓
　　　　　　　　　　　　國民身分證統一編號：Z000000000號
    選任辯護人  李岳洋律師
                洪維駿律師
上列被告因傷害案件，業經偵查終結，認應提起公訴，茲將犯罪
事實及證據並所犯法條分敘如下：
  　　　犯罪事實
一、方仁群於民國110年2月22日22時25分許，在黃錦宏所經營位
    於新北市○○區○○街00號1樓熱炒店，因細故與洪文良發生爭
    執（洪文良所涉傷害、恐嚇罪嫌部分另案為不起訴處分），
    嗣洪文良離開後，方仁群竟基於傷害人身體之犯意，自後持
    菜刀追逐洪文良，並在新北市○○區○○街00巷00號前，持前開
    菜刀揮砍洪文良，致洪文良受有右手部擦傷、頭部擦傷等傷
    害。
二、案經洪文良訴由新北市政府警察局新店分局報告偵辦。
　　　　證據並所犯法條
一、證據清單及待證事實：
編號 證據名稱 待證事實 1 被告方仁群於警詢及偵查中之供述 供承於上揭時、地與告訴人喝酒並發生爭吵，及與告訴人肢體衝突之事實。 2 告訴人洪文良於警詢及偵查中之指訴 全部犯罪事實。 3 證人黃錦宏於警詢及偵查中之證述 被告、告訴人雙方發生肢體衝突，及被告隨後自熱炒店廚房拿一把菜刀，追趕逃出店外之被告之事實。 4 天主教耕莘醫療財團法人耕莘醫院乙種診斷證明書1份 證明告訴人受有如犯罪事實欄所列傷害之事實。 5 扣案之菜刀1把 本案扣案菜刀1把之事實。 6 現場及附近路口監視器錄影畫面翻拍照片、現場照片、作案用菜刀照片1份 全部犯罪事實。 
二、核被告所為，係犯刑法第277條第1項之傷害罪嫌。
三、至告訴及報告意旨雖指稱被告持菜刀作勢揮砍告訴人之舉，
    另涉恐嚇罪嫌云云。惟查，本件依被告與告訴人雙方發生衝
    突始末及被告持菜刀追趕、砍傷告訴人之過程以觀，被告應
    係基於立即給予告訴人身體傷害之目的而為之，且已實際付
    諸行動，此即與恐嚇罪以「未來對於生命、身體、自由、名
    譽、財產的加害」來恐嚇他人致生危害於安全之構成要件有
    間。惟此部分若成立犯罪，因與前開傷害犯行為同一行為所
    犯，屬於同一事實，爰不另為不起訴之處分，附此敘明。
四、依刑事訴訟法第251條第1項提起公訴。
    此　致
臺灣臺北地方法院
中　　華　　民　　國　 111　　年　　7 　　月　　18　　日
                              檢  察  官  林達
本件正本證明與原本無異
中　　華　　民　　國　 111　　年　　8 　　月　　6 　　日
                              書  記  官  黃郁婷

附錄本案所犯法條全文
中華民國刑法第277條
傷害人之身體或健康者，處 5 年以下有期徒刑、拘役或 50 萬
元以下罰金。
犯前項之罪，因而致人於死者，處無期徒刑或 7 年以上有期徒
刑；致重傷者，處 3 年以上 10 年以下有期徒刑。